# 剩余股权公允价值的确定

提问人：安好 时间：2021-03-31 14:58:00
请教陈版及各位，甲公司有一个全资子公司乙公司，乙公司主要资产是一块地，后将乙公司80%股权转让给某房地产开发公司，并约定将来土地搬迁等补偿费由甲公司全部承担。按准则甲公司剩余的乙公司20%股权在合并报表中要按公允价值重新计量。对公允价值如何确定有几种意见：
1.按80%股权成交价折算出20%股权公允价值，对将来要发生的补偿和收益都不考虑
2.按80%股权成交价折算出20%股权公允价值，同时考虑将来要发生的补偿和收益因素确定长期股权投资是否发生减值3.对20%股权重新评估公允价值，对将来要发生的补偿和收益都不考虑
4.对20%股权重新评估公允价值，同时考虑将来要发生的补偿和收益因素确定长期股权投资是否发生减值请问哪种做法更合理一下，或者还有别的什么办法。
另外，因为未来的支出发生在甲公司而不是乙公司，是不是可以直接通过资产评估一步到位解决20%股权价值问题。
谢谢！

回答人：chenyiwei
“乙公司主要资产是一块地”，即乙公司不构成“业务”而是“单一资产实体”。需参考《中审众环研究 2020 》之“问题3-2-160（部分处置单一资产实体股权导致丧失对其控制权的处理）”所述原则处理。
如果确定持有20%股权构成联营企业，需对剩余股权按处置日的公允价值计量的，则鉴于“将来土地搬迁等补偿费由甲公司全部承担”的约定，表明交易双方所持有股权对应的义务并不对等，甲方需额外承担全部搬迁成本。则在这种情况下，方案2“按80%股权成交价折算出20%股权公允价值，同时考虑将来要发生的补偿和收益因素确定长期股权投资”相对较为合理。如果重新评估20%剩余股权的公允价值，也基本上是采用这一思路。